臺灣臺北地方法院刑事判決　　　　　　 96年度易字第511號
公　訴　人　臺灣臺北地方法院檢察署檢察官
被　　　告　甲○○
　　　　　　乙○○
上列被告因傷害案件，經檢察官提起公訴（95年度偵字第20540
號），本院判決如下：
    主  文
本件公訴不受理。
    理  由
一、公訴意旨略如起訴書所載（如附件）。
二、按告訴乃論之罪，告訴人於第一審辯論終結前得撤回其告訴
    ，又告訴經撤回者，應諭知不受理之判決，並得不經言詞辯
    論為之，刑事訴訟法第238條第1項、第303條第3款、第307
    條，分別定有明文。
三、查本件告訴人即被告甲○○、乙○○二人互相提起告訴傷害
    案件，起訴書認為被告二人均係犯刑法第277條第1項之傷害
    罪，依同法第287條之規定，均須告訴乃論。茲據告訴人甲
    ○○、乙○○二人分別具狀撤回告訴，依照上開說明，本件
    爰不經言詞辯論，諭知不受理之判決。
據上論斷，應依刑事訴訟法第303條第3款、第307條，判決如主
文。
中    華    民    國    96    年    6     月    27    日
                  刑事第十五庭  審判長法  官  廖紋妤
                                      法  官  吳麗英
                                      法  官  楊台清
上正本證明與原本無異。
如不服本判決，應於判決送達後10日內向本院提出上訴狀（應抄
附繕本）。告訴人或被害人如對於本判決不服者，應具備理由請
求檢察官上訴，其上訴期間之計算係以檢察官收受判決正本之日
期為準。
                                      書記官  陳麗津
中    華    民    國    96    年    6     月    27    日
附件：
臺灣臺北地方法院檢察署檢察官起訴書
                                     95年度偵字第20540號
    被      告  甲○○  男  38歲（民國○○年○○月○○日生）
                        住臺北市○○區○○街29號1樓
                        國民身分證統一編號：Ｚ000000000號
                乙○○  男  30歲（民國○○年○月○日生）
                        籍設臺北市○○區○○路153巷28號
                        國民身分證統一編號：Ｚ000000000號
上列被告等因傷害案件，已經偵查終結，認應該提起公訴，茲將
犯罪事實及證據並所犯法條分敘如下：
        犯罪事實
一、甲○○與乙○○同為臺北縣新店市○○路395 號湯泉社區保
    全人員，渠等因同事酒醉及甲○○經常遲到等事發生爭執，
    乙○○竟基於傷害他人身體之犯意，持警棍毆打甲○○，致
    甲○○受有右尺骨末端、右手第五掌骨、右手第二指骨粉碎
    性骨折，及頭部鈍挫傷等傷害；甲○○亦基於傷害犯意，徒
    手毆打乙○○，致乙○○受有背部挫傷、左手前臂挫傷等傷
    害。
二、案經甲○○、乙○○訴請臺北縣政府警察局新店分局報告偵
    辦。
        證據並所犯法條
一、證據清單及待證事實：
┌───┬───────────┬───────────┐
│ 編號 │  證  據  名   稱     │  待   證   事   實   │
├───┼───────────┼───────────┤
│  一  │被告甲○○、乙○○之供│坦承於上揭時、地發生爭│
│      │述                    │執，並有肢體衝突之事實│
│      │                      │。                    │
├───┼───────────┼───────────┤
│  二  │告訴人甲○○、乙○○二│全部犯罪事實。        │
│      │人之指述              │                      │
├───┼───────────┼───────────┤
│  三  │財團法人佛教慈濟綜合醫│告訴人甲○○受有右尺骨│
│      │院診斷證明書          │末端、右手第五掌股、右│
│      │                      │手第二指骨粉碎性骨折，│
│      │                      │及頭部鈍挫傷等傷害。  │
├───┼───────────┼───────────┤
│  四  │景美醫院診斷證明書    │告訴人乙○○受有背部挫│
│      │                      │傷、左手前臂挫傷等傷害│
│      │                      │。                    │
├───┼───────────┼───────────┤
│  五  │證人高應軒之證詞      │被告乙○○毆打被告朱吳│
│      │                      │海之經過。            │
├───┼───────────┼───────────┤
│  六  │證人呂鴻翔之證詞      │被告二人從中控室跑出來│
│      │                      │後，先徒手毆打對方，後│
│      │                      │來乙○○拿出警棍毆打朱│
│      │                      │吳海。                │
├───┼───────────┼───────────┤
│  七  │監視錄影光碟          │被告二人肢體衝突之過程│
│      │                      │。                    │
└───┴───────────┴───────────┘
二、所犯法條：核被告甲○○及乙○○所為，均係犯刑法第277
    條第1項傷害罪嫌。
三、依刑事訴訟法第251條第1項提起公訴。
        此致
臺灣臺北地方法院
中    華    民    國    96    年    1     月    25    日
                              檢  察  官  賴  淑  芬
本件正本證明與原本無異
中    華    民    國    96    年    2     月    26    日
                              書  記  官  林  咨  研
